臺灣臺中地方法院民事裁定
111年度抗字第236號
抗  告  人  蕭志明  


相  對  人  陳淑真  
上列當事人間聲請本票裁定事件，抗告人對於中華民國111年6月
9日本院簡易庭所為之裁定(111年度司票字第3410號)提起抗告，
本院合議庭裁定如下：
    主  文
抗告駁回。
抗告程序費用新台幣壹仟元由抗告人負擔。
    理  由
一、按聲請人或權利受侵害者，對於司法事務官就受移轉事件所
    為之處分，得依各該事件適用原由法院所為之救濟程序，聲
    明不服，非訟事件法第55條第1項定有明文。次按受裁定送
    達之人提起抗告，應於裁定送達後10日之不變期間內為之；
    提起抗告如逾抗告期間者，原第一審法院應以裁定駁回之；
    非訟事件法第42條第1項前段、民事訴訟法第495條之1第1項
    準用第442條第1項分別定有明文。又按非訟事件法第46條之
    規定，非訟事件之抗告及再抗告，除非訟事件法另有規定外
    ，準用民事訴訟法關於抗告程序之規定。是對屬非訟事件之
    本票裁定提起抗告，自應於10日之不變期間內為之。逾期即
    應由原第一審法院裁定駁回之。縱未予以駁回，而逕送抗告
    法院裁判時，自仍應由抗告法院以其抗告不合法，裁定駁回
    之。另按民事訴訟法第138條第2項規定，寄存送達之處所如
    確為應受送達人當時之住居所、事務所或營業所，則於該處
    所為之寄存送達即為合法，送達之效力於寄存後10日發生。
    至應受送達人究於何時前往領取應受送達之文書，或並未前
    往領取，於送達之效力均無影響（最高法院101年度台抗字
    第1064號裁定意旨參照）。
二、本件抗告意旨略以：對方找黑衣人找伊，本件本票已超過時
    間，請求停止強制執行，廢棄原裁定等語。
三、經查本院於民國111年6月9日所為111年度司票字第3410號裁
    定(下稱原裁定)，於111年6月15日寄存送達於臺中市政府警
    察局太平分局太平派出所，有送達證書、個人戶籍資料查詢
    結果附卷可憑（見司票卷第19、13頁），依民事訴訟法第13
    8條第2項之規定，原裁定於111年6月25日已生合法送達之效
    力，自翌日起算10日，加計在途期間3日，本件抗告期間應
    於111年7月8日（星期五）屆滿，惟抗告人遲至111年7月26
    日始提起本件抗告，有民事抗告狀內本院收狀戳章日期（見
    本院卷第11頁）為憑，顯已逾上開規定之不變期間，依上開
    說明，其抗告不合法，應予駁回。另抗告人主張本件本票已
    罹於時效乙節，並非本件抗告裁定所得審究，抗告人如對本
    票裁定實體法律關係有所爭執，應另行提起確認本票債權不
    存在之訴以謀救濟，附此敘明之。
四、據上論結，本件抗告為不合法，依非訟事件法第46條、第21
    條第2項、第24條第1項，民事訴訟法第495條之1第1項、第4
    44條第1項、第95條、第78條，裁定如主文。
中　　華　　民　　國　　111 　年　　9 　　月　　8 　　日
                  民事庭      審判長法　官 吳國聖　　　
                　　　               法  官 蔡家瑜
　　　　　　　　                     法  官 侯驊殷 
　　　　　　　　
以上正本係照原本作成。
本裁定僅得以適用法規顯有錯誤為理由提出再抗告；如提再抗告
，應於收受裁定正本送達後10日內向本院提出再抗告狀，並繳納
再抗告費新臺幣1,000元，及委任律師或具有律師資格之人之委
任狀；委任有律師資格者，另應附具律師資格證書及釋明委任人
與受任人有民事訴訟法第466條之1第1項但書或第二項所定關係
之釋明文書影本。
中　　華　　民　　國　　111 　年　　9 　　月　　12　　日
                                  書記官　吳克雯